【裁判字號】    92,交易,503
【裁判日期】    921128
【裁判案由】    過失傷害
【裁判全文】
臺灣臺北地方法院刑事判決                        九十二年度交易字第五０三號
    公  訴  人  台灣台北地方法院檢察署檢察官
    被      告  乙○○
右列被告因過失傷害案件，經檢察官提起公訴（九十二年度偵字第一二五一六號），
因被告於準備程序進行中就被訴事實為有罪之陳述，且所犯非死刑、無期徒刑、最輕
本刑為三年以上有期徒刑之罪或高等法院管轄第一審案件，經告知簡式審判程序之旨
，並聽取檢察官、被告之意見後，經本院合議庭裁定由受命法官獨任進行簡式審判程
序，本院判決如左：
    主  文
乙○○因過失傷害人，處拘役伍拾伍日，如易科罰金以佰元折算壹日。
    事  實
一、乙○○於民國九十一年十月十日十五時許，駕駛車牌號碼ＣＩ—一二三０號自用
    小客車，沿臺北縣新店市○○路由東往西方向行駛，行經該路段與一七六巷之交
    岔路口處時，本應注意駕駛人駕駛汽車應遵守道路交通標誌、標線、號誌之指示
    ，不得在劃有槽化線之路段跨越迴轉，而當時天候雖陰，路面狀態濕潤，但有日
    間自然光線，路面鋪設柏油、無缺陷、無障礙物且視距良好等情況，並無不能注
    意之情事，竟疏於注意前開規定，在分向島前方劃有槽化線之前開交岔路口違規
    跨越槽化線迴轉，適有丁○○（已於九十二年九月九日因溺水死亡）騎乘車牌號
    碼ＬＭ三─二九六號重型機車附載其友甲○○，沿同路對向車道行經該處，因此
    閃避不及，乙○○所駕駛車輛之右前車頭遂撞及丁○○所騎乘機車之左側車身而
    肇事，致丁○○、甲○○人車倒地，丁○○因之受有左下腿挫傷、臀部挫傷、左
    肘擦傷之傷害，而甲○○則受有臉部擦傷、四肢多處擦傷等傷害。
二、乙○○於肇事後立即報警處理，待臺北縣政府警察局新店分局警備隊警員李易誠
    據報前往車禍現場處理時，在其未被有偵查犯罪職權之公務員知悉前，不逃避接
    受裁判，即當場承認為肇事人並接受裁判。
三、案經乙○○自首及丁○○、甲○○訴由臺北縣政府警察局新店分局報請臺灣臺北
    地方法院檢察署檢察官偵查起訴，因乙○○於準備程序進行中就被訴事實為有罪
    之陳述，且其所犯非死刑、無期徒刑、最輕本刑為三年以上有期徒刑之罪或高等
    法院管轄第一審案件，經告知簡式審判程序之旨，並聽取檢察官、乙○○、丁○○之父丙○○、甲○○之意見後，經本院合議庭裁定由受命法官獨任進行簡式審
    判程序。
    理  由
一、關於被告乙○○於右揭時、地駕駛前開車牌號碼之自用小客車，在前述肇事地點
    因違規跨越分向島前方劃有槽化線之路段迴轉，與告訴人丁○○所騎乘機車發生
    擦撞，告訴人丁○○及其機車後座附載之告訴人甲○○，因而分別受有如事實欄
    第一項所載傷害等事實，業據被告於警局詢問、檢察官偵查及本院審理時均供承
    不諱，核與告訴人丁○○、甲○○於警局詢問及檢察官偵訊時之指訴情節相符，
    且上述車禍發生經過之客觀事實，有臺北縣政府警察局新店分局製作之道路交通
    事故調查報告表、道路交通事故補充資料表、交通事故分析研判表及自首調查報
    告表各一份、現場及車損照片十幀等件（以上均影本）附卷可稽，再告訴人因本
    件車禍分別受有前述之傷害，業據渠等提出財團法人天主教耕莘醫院之診斷證明
    書共二紙在卷可參。
二、按槽化線，用以引導車駕駛人循指示之路線行駛，並禁止跨越。劃設於交岔路口
    、立體交岔路口之匝道口或其他特殊地點，道路交通標誌標線號誌設置規則第一
    百七十一條第一項定有明文；而駕駛人駕駛汽車，應遵守道路交通標誌、標線、
    號誌之指示，道路交通安全規則第九十條前段亦明揭其旨。被告為已考領駕照之
    駕駛人，有卷附道路交通事故調查報告表可按，且徵之道路交通事故調查報告表
    各欄項目明細內容，當時天候雖陰，路面狀態濕潤，但有日間自然光線，路面鋪
    之情事，被告竟疏於注意及此，行經分向島前方劃有槽化線之肇事路口時，違規
    跨越槽化線迴轉，以致擦撞由對向直行之告訴人丁○○所騎乘機車而肇事，告訴
    人丁○○、甲○○因而分別受有前揭傷害，足見被告未注意遵守上開規定，自有
    過失；再本件車禍經公訴人送台灣省臺北縣區車輛行車事故鑑定委員會所為鑑定
    結果，亦認被告駕駛車輛違規跨越分向島前方延伸之槽化線迴轉為肇事原因，此
    有九十年四月十七日北鑑字第九一一八○七號函及鑑定意見書在卷為憑，被告之
    過失行為與告訴人等所受傷害間，存有相當因果關係，應屬灼然。
三、綜上所述，本件事證明確，被告過失傷害犯行堪以認定。
四、核被告所為，係犯刑法第二百八十四條第一項前段之過失傷害罪，其以一行為致
    告訴人丁○○、甲○○二人均有受傷，為同種想像競合犯之關係，依刑法第五十
    五條規定，從一重之刑法第二百八十四條第一項前段之過失傷害罪處斷。又被告
    於肇事後，於警員前往車禍現場處理時，在其上開犯行未為任何有偵查犯罪職權
    之公務員已知悉前，不逃避接受裁判而當場向警員自首，承認其為肇事人，有記
    載被告上開自首情形之臺北縣政府警察局新店分局警備隊警員李易誠所填具自首
    調查報告表附卷可稽，是被告既已向該管公務員申述犯罪事實，而不逃避接受裁
    判，已合於刑法第六十二條前段所定對於未發現之犯罪自首而接受裁判之要件，
    應依該條規定減輕其刑。爰審酌被告前未曾有任何犯罪紀錄，有臺灣高等法院被
    告全國前案紀錄表一份附卷可憑，但本件車禍其應負之過失程度、對告訴人所造
    成之傷害、犯罪後坦承犯行之態度，以及雙方對民事賠償金額之歧異，迄今尚未
    與告訴人達成和解等一切情狀，量處如主文所示之刑，並諭知易科罰金之折算標
    準，以資懲儆。
五、據上論斷，應依刑事訴訟法第二百九十九條第一項前段、第二百七十三條之一第
    一項，刑法第二百八十四條第一項前段、第五十五條、第六十二條前段、第四十
    一條第一項前段，罰金罰鍰提高標準條例第一條前段、第二條，判決如主文。
本案經檢察官黃立維到庭執行職務。
中      華      民      國    九十二    年     十一     月    二十八    日
                                      臺灣臺北地方法院交通法庭
                                                法  官  鄧德倩
右正本證明與原本無異。
如不服本判決，應於判決送達後十日內向本院提出上訴狀（應抄附繕本）。告訴人或
被害人如對於本判決不服者，應具備理由請求檢察官上訴，其上訴期間之計算係以檢
察官收受判決正本之日期為準。
                                                書記官  石幸代
中      華      民      國    九十二    年     十一     月    二十八    日
附錄本案論罪科刑法條全文：
中華民國刑法第二百八十四條
(過失傷害罪)
因過失傷害人者，處六月以下有期徒刑、拘役或五百元以下罰金，致重傷者，處一年
以下有期徒刑、拘役或五百元以下罰金。
從事業務之人，因業務上之過失傷害人者，處一年以下有期徒刑、拘役或一千元以下
罰金，致重傷者，處三年以下有期徒刑、拘役或二千元以下罰金。


司法院資訊處製作；財團法人民間司法改革基金會備份。
